【裁判字號】    89,毒抗,1121
【裁判日期】    890925
【裁判案由】    毒品危害防制條例
【裁判全文】
臺灣高等法院刑事裁定                          八十九年度毒抗字第一一二一號
    抗  告  人
    即  被  告  甲○○
右抗告人因違反毒品危害防制條例案件，不服台灣新竹地方法院八十九年度毒聲字第
二三二八號，中華民國八十九年九月二十五日第一審裁定，提起抗告，本院裁定如左
：
      主  文
抗告駁回。
      理  由
一、原裁定意旨略以：抗告人即被告甲○○於民國（下同）八十八年十二月二十六日
    下午三時許起回溯九十六小時內之某時，在不詳地點施用第二級毒品安非他命，
    為警於八十八年十二月二十六日凌晨零時五十分許，在國道三號公路南向四十三
    公里處查獲。訊據被告雖否認施用安非他命，惟其於右揭時間為警所採集之尿液
    （尿瓶編號：一四五）經送初驗、覆驗結果，均呈第二級毒品安非他命陽性反應
    ，有姓名對照表一份暨台北縣衛生局北縣衛六字第０一八六０號尿液煙毒檢驗成
    績書、內政部警政署刑事警察局第九三八二五號鑑驗通知書各一紙在卷可稽。按
    「甲基安非他命經口服投與後約百分之七十於二十四小時內自尿液中排出，約百
    分之九十於九十六小時內自尿液中排出‧‧‧甲基安非他命之檢出與其投與方式
    、投與量、個人體質、採尿時間及檢測儀器之精密度等諸多關係有關，因此僅憑
    尿液中呈安非他命陽性反應，並無法確實推算吸食時間距採集時間之長短，惟依
    上述資料推斷，最長不可能超過四日」，有行政院衛生署藥物食品檢驗局八十一
    年二月八日（八一）藥檢壹字第００一一五六號函一紙在卷可稽。是被告於八十
    八年十二月二十六日下午三時許於警訊中採尿時起，回溯前九十六小時內之某時
    ，曾在不詳處所施用第二級毒品安非他命之犯行堪予認定，爰依毒品危害防制條
    例第二十條第一項、觀察勒戒處分執行條例第三條第一項，裁定送勒戒處所觀察
    、勒戒。
二、經查，抗告人為警查獲時，經警採集其尿液送台北縣衛生局檢驗結果呈甲基安非
    他命陽性反應，有台北縣衛生局八十九年一月十二日北縣衛六字第０一八六０號
    尿液煙毒檢驗成績書一紙附卷可稽（參台灣新竹地方法院檢察署八十九年度毒偵
    字第二二０四號偵查卷宗第十一頁），再送內政部警政署覆驗，其檢驗結果仍呈
    安非他命類藥物陽性反應，有內政部警政署刑事警察局八十九年八月三日刑鑑字
    第九三八二五號檢驗通知書一紙在卷可考（參同上偵查卷宗第十四頁），原審據
    此認為抗告人於為警查獲採尿時起回溯九十六小時內，有施用第二級毒品安非他
    命之事實，並依毒品危害防制條例第二十條第一項、觀察勒戒處分執行條例第三
    條第一項規定，裁定送勒戒處所觀察、勒戒，核無不合。抗告意旨以抗告人有固
    定工作並無吸食安非他命習慣，伊於為警查獲時與有吸食安非他命習慣之周建成
    同車，處於空氣密封狀態，故其尿液檢驗呈現安非他命陽性反應，與伊吸食到二
    手煙有關云云，空言否認施用安非他命，提起抗告，為無理由，應予駁回。
據上論斷，應依刑事訴訟法第四百十二條，裁定如主文。
中    華    民    國    八十九    年        十一      月      三十      日
                            台灣高等法院刑事第十五庭
                                審判長法  官  房  阿  生
                                      法  官  胡  泉  田
                                      法  官  鄧  振  球
右正本證明與原本無異。
不得再抗告。
                                      書記官  洪  秋  帆
中    華    民    國    八十九    年        十二      月      一        日


司法院資訊處製作；財團法人民間司法改革基金會備份。
